【裁判字號】    94,花易,66
【裁判日期】    950119
【裁判案由】    竊盜
【裁判全文】
臺灣花蓮地方法院刑事判決              94年度花易字第66號
聲  請  人  臺灣花蓮地方法院檢察署檢察官
被      告  乙○○
                    （現另案羈押於臺灣花蓮看守所）
上列被告因竊盜案件，經檢察官聲請簡易判決處刑（94年度偵字
第2971號、第4253號），及移送併辦 (94年度偵字第4515號)，
本院認不宜逕以簡易判決處刑，經適用通常程序審理後，再由本
院合議庭裁定改依簡式審判程序審理，並判決如下：
    主  文
乙○○連續踰越安全設備、於夜間侵入住宅竊盜，處有期徒刑柒
月。扣案機車鑰匙壹支沒收。
    事  實
一、乙○○基於意圖為自己不法所有之概括犯意，先於民國94年
    7月24日23時許，在花蓮市花蓮火車站後站附近，以自備鑰
    匙1支竊取山幸慈所管領使用之車號GM5-347號重型機車1台
    ，嗣於94年8月3日14時20分許，乙○○於上開竊盜犯行未被
    發覺之前，即主動前往新城分局嘉里派出所自首，並帶同警
    方至花蓮火車後站起獲上開失竊之機車，始查悉上情，並扣
    得乙○○所有供行竊上開機車使用之鑰匙1支；詎乙○○因
    無工作謀生，乃承續先前意圖為自己不法所有之概括犯意，
    復於同年8月4日20時許之夜間，侵入甲○○位在花蓮縣秀林
    鄉加灣178之3號住宅內，竊取甲○○所有置於該處之藍色背
    包1個、現金硬幣新臺幣153元、行動電話3支、懷錶1個及充
    電器1支，以及另於同年8月7日23時許之夜間，以攀爬踰越
    後門旁窗戶屬安全設備之方式，侵入丙○○位於花蓮縣吉安
    鄉東昌村榮光140號之住宅內，竊取置於該處客廳之手錶1支
    及大門鑰匙1支，嗣先後為警循線查獲，始陸續查知上情。
二、案經花蓮縣警察局新城分局報告臺灣花蓮地方法院檢察署
    檢察官偵查後聲請簡易判決處刑及移送併辦。
    理  由
一、上開犯罪事實，業經被告乙○○於警詢時及本院審理中坦承
    不諱，核與被害人山幸慈、甲○○及告訴人丙○○於警詢時
    所指述財物失竊之情節大致相符，且被告確曾於上開時地侵
    入丙○○位於花蓮縣吉安鄉東昌村榮光140號住宅內之事實
    ，亦經證人夏美意於警詢時指證明確，此外復有贓物認領保
    管單3張附卷，以及扣案之機車鑰匙1支可資為憑，足認被告
    自白與事實相符，是以本件事證明確，被告犯行堪予認定，
    應依法論科。
二、核被告所為，係犯刑法第320條第1項之竊盜罪及第321條第1
    項第1款、第2款之加重竊盜罪。其先後3次竊盜之犯行，時
    間緊接，所犯均屬基本構成要件相同之罪，顯係出於概括犯
    意反覆為之，為連續犯，應依刑法第56條之規定論以刑法第
    321條第1項第1款、第2款之加重竊盜1罪，並加重其刑（起
    訴書誤載被告最初2次竊盜犯行，犯意各別，行為互異，應
    予分論罰，惟業經公訴檢察官到庭予以更正）。另按刑法第
    62條所規定之自首，以對於未發覺之罪，向有偵查權之機關
    或公務員自承犯罪，進而接受裁判為要件；而具有連續犯或
    牽連犯等裁判上一罪關係之犯罪，苟全部犯罪未被發覺前，
    行為人僅就其中一部分犯罪自首，仍生全部自首之效力（最
    高法院83年度台上字第3935號著有判決可為參照），查被告
    於上開第1次竊盜犯行被發覺之前，即主動至新城分局嘉里
    派出所自首其有該竊取機車犯行之事實，既有警員李中行於
    94年8月所製作之偵查報告1份在卷可證，是以被告對於未發
    覺之犯罪自首而接受裁判，應依刑法第62條前段關於自首之
    規定，減輕其刑，並依刑法第71條第1項先加後減之。又檢
    察官移送併辦部分與起訴經認有罪部分，有連續犯之裁判上
    一罪關係，為起訴效力所及，本院自應併予審理。爰審酌被
    告曾於94年間因犯詐欺罪案件，經本院94年度花簡字第635
    號判處有期徒刑2月確定，雖不構成累犯，然素行不良，此
    有臺灣高等法院被告前案紀錄表1份在卷可參，且本件僅因
    未有工作無錢花用，乃一再竊取他人物品使用，其犯罪動機
    難謂情有可原，復參酌其所造成他人財物損害，以及被告於
    事發後自始坦承犯行，頗具悔意，犯後態度尚稱良好等一切
    情狀，量處如主文所示之刑，以資懲儆。至扣案之機車鑰匙
    1支，係被告所有供犯罪所用之物，業據其自承在卷（見本
    院準備程序筆錄第2頁），應依刑法第38條第1項第2款規定
    宣告沒收之。
三、末按檢察官聲請以簡易判決處刑之案件，經法院認為有第
    451條之1第4項但書之情形者，應適用通常程序審判之，刑
    事訴訟法第452條定有明文。查本件被告所犯之罪不合同法
    第449條所定得以簡易判決處刑之案件，且於審判中發現其
    他裁判上一罪之犯罪事實，因認被告有同法第451條之1第4
    項但書第1款、第2款規定之情形，不宜逕以簡易判決處刑，
    爰由本院適用通常程序審判之。又按「除被告所犯為死刑、
    無期徒刑、最輕本刑為3年以上有期徒刑之罪或高等法院管
    轄第一審案件者外，於前條第1項程序進行中，被告先就被
    訴事實為有罪之陳述時，審判長得告知被告簡式審判程序之
    旨，並聽取當事人、代理人、辯護人及輔佐人之意見後，裁
    定進行簡式審判程序。」刑事訴訟法第273條之1第1項定有
    明文。查本件被告所犯刑法第320條第1項、第321條第1項第
    1款、第2款之罪，其法定刑均非最輕本刑為3年以上有期徒
    刑之罪，且被告於本院95年1月5日準備程序進行中，復就被
    訴之事實為有罪之陳述，經告知被告簡式審判程序之旨，被
    告及公訴人對於本件改依簡式審判程序審理均表示同意，是
    本院即依前揭刑事訴訟法規定，裁定本件進行簡式審判程序
    ，附此敘明。
據上論斷，應依刑事訴訟法第452條、第273條之1第1項、第299
條第1項前段，刑法第321條第1項第1款、第2款、第56條、第62
條前段、第38條第1項第2款，判決如主文。
本案經檢察官李殷財到庭執行職務。
中    華    民    國    95    年    1     月  19    日
                    臺灣花蓮地方法院刑事第三庭
                                法  官  楊仲農
上列正本證明與原本無異。
如對本判決不服，應於送達後10日內，向本院提出上訴狀（應抄
附繕本）告訴人或被害人如對於本判決不服者，應具備理由請求
檢察官上訴，其上訴期間之計算係以檢察官收受判決正本之日期
為準。
                                書記官
中    華    民    國    95    年    1     月  19    日
附錄所犯法條：
中華民國刑法第320條:
(普通竊盜罪、竊佔罪)
意圖為自己或第三人不法之所有，而竊取他人之動產者，為竊盜
罪，處五年以下有期徒刑、拘役或五百元以下罰金。
意圖為自己或第三人不法之利益，而竊佔他人之不動產者，依前
項之規定處斷。
前二項之未遂犯罰之。
中華民國刑法第321條：
犯竊盜罪而有左列情形之一者，處六月以上、五年以下有期徒刑
：
一  於夜間侵入住宅或有人居住之建築物、船艦或隱匿其內而犯
    之者。
二  毀越門扇、牆垣或其他安全設備而犯之者。
三  攜帶兇器而犯之者。
四  結夥三人以上而犯之者。
五  乘火災、水災或其他災害之際而犯之者。
六  在車站或埠頭而犯之者。
前項之未遂犯罰之。


司法院資訊處製作；財團法人民間司法改革基金會備份。
